【裁判字號】    98,訴,1957
【裁判日期】    980710
【裁判案由】    搶奪等
【裁判全文】
臺灣臺中地方法院刑事判決              98年度訴字第1957號
公  訴  人  臺灣臺中地方法院檢察署檢察官
被      告  甲○○
                    現於臺灣臺中看守所羈押中
上列被告因搶奪等案件，經檢察官提起公訴（98年度偵字第9315
號），被告於準備程序就被訴事實為有罪之陳述，本院合議庭裁
定由受命法官獨任進行簡式審判程序，判決如下：
    主    文
甲○○犯竊盜罪，計四罪，均累犯，各處有期徒刑肆月，扣案之
鑰匙壹支沒收；又犯附表所示編號二、七之搶奪罪，計二罪，均
累犯，各處有期徒刑伍月；又犯附表所示編號四之搶奪罪，累犯
，處有期徒刑柒月；又犯脫逃罪，累犯，處有期徒刑參月；又犯
損壞公務員職務上掌管之物品罪，累犯，處有期徒刑參月，扣案
之油壓剪壹支沒收。應執行有期徒刑貳年肆月，扣案之鑰匙、油
壓剪各壹支均沒收。
    犯罪事實及理由
一、本院認定之犯罪事實、附表及證據並所犯法條，除犯罪事實
    欄一內「甲○○曾因贓物案件，經臺灣南投地方法院判處有
    期徒刑4月確定，後減為2月，甫於民國97年7月19日執行完
    畢」，應更正為「甲○○前因毒品危害防制條例、竊盜、贓
    物、妨害自由等案件，經減刑及定應執行有期徒刑1年6月及
    拘役25日確定，而於97年8月14日縮刑期滿執行完畢」，及
    增加被告甲○○於本院審理時之自白外，餘均與檢察官起訴
    書之記載相同，茲引用之。（詳如附件）
二、按對於未發覺之罪自首而受裁判者，得減輕其刑，刑法第62
    條前段定有明文。所謂自首，係以犯人在犯罪未發覺之前，
    向該管公務員申告犯罪事實，而受裁判為已足。且犯罪人在
    其犯罪未發覺前，向該管公務員告知其犯罪，不以自動到案
    向該管公務員告知為必要，即因其他犯罪受追問時，告知其
    未發覺部分之犯罪，而接受審判，仍不失為刑法上之自首。
    犯人在犯罪未發覺之前，向檢察官或司法警察官告知其犯罪
    ，而不逃避接受裁判，即與刑法第62條規定自首之條件相符
    ，不以言明自首並願受裁判為必要，又該條所謂未發覺之罪
    ，固非以有偵查犯罪權之機關或人員確知其人犯罪無誤為必
    要，而對於其發生嫌疑時，即得謂為已發覺；但此項對犯人
    之嫌疑，仍須有確切之根據得為合理之可疑者，始足當之，
    若單純主觀上之懷疑，要不得謂已發生嫌疑。最高法院88年
    台上字第210號判決、最高法院85年台上字第4908號判決可
    資參照。本件關於被告所犯如附表所示編號2之搶奪案件，
    經承辦警員乙○○到庭證述：依據被害人的報案資料及被告
    犯罪手法均類似，有懷疑被告犯下如附表所示編號2之搶奪
    案件，惟在被告供認及帶同起出車牌號碼YGK-055號重機車
    前，並無相關資料足以認定被告犯下該件搶奪案件，被告係
    在如附表所示編號4之搶奪案件偵訊過程中主動供認等語(見
    本院卷頁58反、59) ，故應認為在被告坦承犯如附表所示編
    號2之搶奪案件前，僅係承辦警員主觀上單純之懷疑，直至
    被告坦承犯此案後，且帶領警員起出贓車時，始可謂有確切
    之根據得為合理之可疑及已發生嫌疑之程度，是依首揭最高
    法院判決意旨，被告供認犯有如附表所示編號2之搶奪案件
    ，應不失為刑法上之自首，又如附表所示編號7之搶奪案件
    ，係被告於犯罪被發覺前，主動向臺灣臺中地方法院檢察署
    檢察官主動告知犯罪而接受裁判之情形 (見臺灣臺中地方法
    院檢察署98年度偵字第9315號卷頁13) ，故綜此，爰就如附
    表所示編號2、7之搶奪罪，均依刑法第62條前段減輕其刑，
    並均依法先就累犯部分加重後再減輕之，併此敘明。又數罪
    併罰中之一罪，依刑法規定得易科罰金，若因與不得易科之
    他罪併合處罰結果而不得易科罰金時，原可易科部分所處之
    刑，自亦無庸為易科折算標準之記載，司法院大法官會議釋
    字第144號著有解釋，本件被告所犯之如附表所示編號1、3
    、5  、6之竊盜罪、編號2、7之搶奪罪及脫逃罪、損壞公務
    員職務上掌管之物品罪雖均宣告得易科罰金之刑，惟被告所
    犯如附表所示4之搶奪罪係宣告不得易科罰金之刑，故依上
    開解釋意旨，自無從就應執行之刑，諭知得易科罰金之折算
    標準，附此敘明。
三、併依刑事訴訟法第273條之1第1項、第299條第1項前段、第3
    10條之2、第454條第2項，刑法第320條第1項、第325條第1
    項、第161條第1項、第138條、第47條第1項、第62條前段、
    第38條第1項第2款、第51條第5款，刑法施行法第1條之1，
    判決如主文。
中    華    民    國    98    年    7    月    10     日
                        刑事第三庭  法  官  楊曉惠
以上正本證明與原本無異。
如不服本判決，應於收受送達後10日內向本院提出上訴書狀（應
敘述具體理由並附繕本）。
上訴書如未敘述理由，應於上訴期間屆滿後20日內補提理由書於
本院。
                                    書記官  謝明倫
中    華    民    國    98    年    7    月    10     日
附錄論罪科刑法條
中華民國刑法第320條第1項
意圖為自己或第三人不法之所有，而竊取他人之動產者，為竊盜
罪，處 5 年以下有期徒刑、拘役或 5 百元以下罰金。
中華民國刑法第325條第1項
意圖為自己或第三人不法之所有，而搶奪他人之動產者，處 6 月
以上 5 年以下有期徒刑。
中華民國刑法第161條第1項
依法逮捕、拘禁之人脫逃者，處 1 年以下有期徒刑。
中華民國刑法第138條
毀棄、損壞或隱匿公務員職務上掌管或委託第三人掌管之文書、
圖畫、物品，或致令不堪用者，處5年以下有期徒刑。


司法院資訊處製作；財團法人民間司法改革基金會備份。
